【裁判字號】    92,易,970
【裁判日期】    920624
【裁判案由】    竊盜
【裁判全文】
臺灣臺北地方法院刑事判決                          九十二年度易字第九七０號
    公  訴  人  臺灣臺北地方法院檢察署檢察官
    被      告  乙○○
右列被告因竊盜案件，經檢察官提起公訴（九十二年度偵字第七００九號），本院判
決如左：
    主  文
乙○○連續攜帶兇器竊盜，處有期徒刑拾月。扣案之老虎鉗壹把沒收之。
    事  實
一、乙○○基於意圖為自己不法所有之概括犯意，於民國九十二年一月十一日上午七
    時十分許，在台北市○○○路二二號前，見停放該處之丙○○所有之車號ＢＱ－
    九０六一號自用小客車之左後車窗玻璃遭人打破，乃趁機竊取置放於車內之環保
    袋一個、鑰匙一支（以上物品業已領回）、車用照明燈一個、電動門遙控器二個
    （以上物品業已丟棄）、中油油票及回數票各約十張，得手後即離去；其復承前
    意圖為自己不法所有之概括犯意，於九十二年一月十一日上午七時五十分許，在
    台北市○○○街、北平東路口，持其所有之客觀上可供兇器使用之老虎鉗，砸毀
    停放該處之護益企業股份有限公司所有之由甲○○所使用之ＥＹ－二五九０號自
    用小客車之車窗玻璃，並竊取置放於車內之小型車回數票十三張（起訴書誤載為
    三十張），得手後欲離去之際，適為巡邏員警當場查獲，並扣得其所有供犯罪所
    用之老虎鉗一把。
二、案經被害人丙○○、甲○○訴請台北市政府警察局中正第一分局報請台灣台北地
    方法院檢察署檢察官偵查起訴。
    理  由
一、右揭犯罪事實，業據被告乙○○於警訊時及偵審中坦承不諱，核與被害人丙○○
    及甲○○於警訊中所指訴之情節相符，並有被害人丙○○及甲○○所立具之贓物
    認領保管收據各一紙、上開車輛之行照各一份及現場車輛照片三張附卷可稽，復
    有扣案之老虎鉗一把可資佐證；又被害人甲○○上開車輛內所取得之衛生紙上血
    跡，經送內政部警政署刑事警察局鑑驗之結果，核與被告乙○○唾液之ＤＮＡ－
    ＳＴＲ型別相符，此有該局九十二年三月七日刑醫字第０九二００二八五０九號
    鑑驗書附卷可稽，足徵被告之自白與事實相符。本件事證明確，被告犯行堪以認
    定，應予依法論科。
二、按刑法第三百二十一條第一項第三款之攜帶兇器竊盜罪，係以行為人攜帶兇器竊
    盜為其加重條件，此所謂兇器，其種類並無限制，凡客觀上足對人之生命、身體
    、安全構成威脅，具有危險性之兇器均屬之，且祇須行竊時攜帶此種具有危險性
    之兇器為已足，並不以攜帶之初有行兇之意圖為必要（最高法院七十九年台上字
    第五二五三號判例可資參照）。扣案之老虎鉗，係為金屬製品，此有照片一張在
    卷可稽，且係被告乙○○持以敲破車窗所用之物，於客觀上自足以對人之生命、
    身體、安全構成威脅，應屬兇器之一種。公訴意旨雖認被告乙○○所涉竊取被害
    人丙○○財物之行為係犯刑法第三百二十一條第一項第三款之加重竊盜罪嫌，然
    被告乙○○自警訊中即否認曾以老虎鉗打破被害人丙○○所有上開車輛之車窗，
    而依被害人丙○○於警訊中之陳述內容觀之，其並未親眼目睹被告乙○○砸毀系
    爭車窗，足見被告乙○○此部分竊盜行為，應僅係犯刑法第三百二十條第一項之
    竊盜罪，然檢察官於本院審理時就此部分行為應適用之法條當庭更正為刑法第三
    百二十條第一項之竊盜罪，本院自得加以審究。又被告乙○○竊取被害人甲○○
    財物之行為，係犯刑法第三百二十一條第一項第三款之攜帶兇器竊盜罪及第三百
    五十四條之毀損罪。又其前後二次竊盜犯行，時間緊接，方法相同，觸犯構成要
    件相同之罪，顯係基於概括犯意而為之，應依連續犯之規定論以情節最重之連續
    攜帶兇器竊盜之一罪，並依法加重其刑。又其所犯之上開加重竊盜罪與毀損罪間
    ，有方法結果之牽連關係，為牽連犯，依刑法第五十五條之規定，應從一重之連
    續加重竊盜罪處斷。又公訴意旨雖未敘及被告乙○○所涉上開毀損犯行，然此部
    分犯行與前開論罪科刑部分，有牽連犯之裁判上一罪之關係，應為起訴效力所及
    ，本院自得併予審究。爰審酌被告乙○○正值壯年仍不思向上，竟攜帶兇器砸毀
    車窗玻璃行竊，嚴重破壞社會秩序及他人財產安全，然於犯後尚能坦承犯行，且
    所得財物大部分已發還被害人，及其品行、犯罪動機、目的、手段、行為次數、
    生活狀況、智識程度、犯罪所得之利益及所生之損害等一切情狀，量處如主文所
    示之刑。
三、扣案之老虎鉗一把，係供犯罪所用之物，且為被告乙○○所有，業經其供明在卷
    ，爰依刑法第三十八條第一項第二款之規定宣告沒收之。
據上論斷，應依刑事訴訟法第二百九十九條第一項前段，刑法第五十六條、第三百二
十條第一項、第三百二十一條第一項第三款、第三百五十四條、第五十五條、第三十
八條第一項第二款，罰金罰鍰提高標準條例第一條前段，判決如主文。
本案經檢察官呂建興到庭執行職務。
中    華    民    國      九十二      年      六      月      二十四    日
                                      臺灣臺北地方法院刑事第九庭
                                            法  官  黃 雅 君
右正本證明與原本無異。
如不服本判決，應於判決送達後十日內向本院提出上訴狀。
                                            書記官  黃 炎 煌
中      華      民      國      九十二      年    六    月    二十五    日
附錄本案論罪科刑法條：
中華民國刑法第三百二十條
 (普通竊盜罪、竊佔罪)
意圖為自己或第三人不法之所有，而竊取他人之動產者，為竊盜罪，處五
年以下有期徒刑、拘役或五百元以下罰金。
意圖為自己或第三人不法之利益，而竊佔他人之不動產者，依前項之規定
處斷。
前二項之未遂犯罰之。
中華民國刑法第三百二十一條
犯竊盜罪而有左列情形之一者，處六月以上、五年以下有期徒刑：
一  於夜間侵入住宅或有人居住之建築物、船艦或隱匿其內而犯之者。
二  毀越門扇、牆垣或其他安全設備而犯之者。
三  攜帶兇器而犯之者。
四  結夥三人以上而犯之者。
五  乘火災、水災或其他災害之際而犯之者。
六  在車站或埠頭而犯之者。
前項之未遂犯罰之。
中華民國刑法第三百五十四條
毀棄、損壞前二條以外之他人之物或致令不堪用，足以生損害於公眾或他
人者，處二年以下有期徒刑、拘役或五百元以下罰金。


司法院資訊處製作；財團法人民間司法改革基金會備份。
